最　高　行　政　法　院　裁　定
                                     100年度裁字第1395號
聲  請  人　屏東縣麟洛鄉果菜運銷合作社
代　表　人　陳進興
訴訟代理人　陳修君　律師
          　潘正芬　律師
上列聲請人因與相對人財政部臺灣省南區國稅局間營利事業所得
稅事件，對於中華民國100年1月27日本院100年度裁字第246號裁
定，聲請再審，本院裁定如下：
　　主  文
再審之聲請駁回。
再審訴訟費用由聲請人負擔。
　　理  由
一、按裁定已經確定，而有行政訴訟法第273條第1項第1款規定
    ：「適用法規顯有錯誤者」之事由，依行政訴訟法第283條
    規定，固得聲請再審。惟所謂「適用法規顯有錯誤」，係指
    原裁判所適用之法規與該案應適用之現行法規相違背，或與
    解釋判例有所牴觸者而言，至於法律上見解之歧異，再審原
    告對之縱有爭執，要難謂為適用法規顯有錯誤，而據為再審
    之理由（本院62年判字第610號判例參照）。
二、本件聲請人主張本院100年度裁字第246號確定裁定（下稱原
    確定裁定）有行政訴訟法第273條第1項第1款所定事由，對
    之聲請再審，其聲請意旨略謂：聲請人於本件上訴時，業已
    指出原判決以於組織法上不具「違章漏稅事件」稽查權限且
    未經稽徵機關或財政部授權之法務部調查局屏東縣調查站之
    調查時點作為本件裁罰之「調查基準日」，而非以法務部調
    查局屏東縣調查站將相關資料函送稅捐事件有權處理機關即
    相對人屏東縣稅捐稽徵處(現更名為屏東縣政府稅務局，下
    稱屏東縣稅務局)之時點為本件「調查基準日」，除有判決
    不適用國民涉嫌重大經濟犯罪重大刑事案件或有犯罪習慣不
    予許可或禁止入出國認定標準第3條第1款、洗錢防制法第2
    條及第3條之違誤外，復有判決適用法務部調查局組織條例
    第2條第7項及稅捐稽徵法第48條之1第1項不當之違誤。次查
    ，相對人就本件86年度至89年度之稅捐債務已逾徵收期間後
    再行徵收並課處罰鍰，原審法院未察，原判決顯有判決適用
    稅捐稽徵法第23條第1項及同法第35條第4項之不當。另本件
    聲請人已於調查基準日之90年10月16日前「主動」向屏東縣
    政府稅務局申請更正營業收入並補繳稅款，其違法情狀顯較
    於調查基準日後補繳甚至不主動補繳之情狀為低，相對人於
    裁量罰鍰額度時，即應依行政程序法第10條及第7條與財政
    部98年12月8日台財稅字第098000584140號令之「稅務違章
    案件裁罰金額或倍數參考表」，調降為「0.8倍」為是。原
    審法院未見及此，顯有判決不適用行政程序法第10條及第7
    條與財政部98年12月8日財政部台財稅字第098000584140號
    令之「稅務違章案件裁罰金額或倍數參考表」之違誤等等。
三、經查，本件聲請人民國86、87、88及89年度營利事業所得稅
    結算申報，分別列報營業收入淨額新臺幣（下同）9,117,64
    3元、12,923,450元、9,914,096元及9,492,402元。嗣經人
    檢舉，由法務部調查局屏東縣調查站查獲，其收取市場管理
    費86年度16,526,431元、87年度14,065,310元、88年度13,8
    01,134元及89年度16,421,796元，未依規定開立統一發票，
    經相對人依屏東縣稅務局通報資料查核違章屬實，乃按市場
    管理業同業利潤標準淨利率6%，核定營業淨利，除補徵稅額
    外，並按所漏稅額處以1倍之罰鍰，分別為86年度247,800元
    、87年度210,900元、88年度207,000元及89年度246,300元
    （均計至百元止）。又聲請人87年度未分配盈餘申報，列報
    結算申報自行依法調整後課稅所得額652,865元，嗣經人檢
    舉，由法務部調查局屏東縣調查站查獲，其87年收取市場管
    理費14,065,310元，未依規定開立統一發票，經相對人依屏
    東縣稅務局通報資料查核違章屬實，並據以核定課稅所得額
    1,326,659元，核定87年度未分配盈餘971,412元，應加徵10
    %營利事業所得稅97,141元。聲請人對86至89年度營利事業
    所得稅之本稅、罰鍰及87年度未分配盈餘核定、加徵均不服
    (共3個處分)，申請復查，均未獲變更；循序爭訟，經高雄
    高等行政法院99年度訴字第340號判決（下稱原判決）駁回
    ；聲請人提起上訴，經原確定裁定駁回聲請人之訴。經核聲
    請人之再審意旨係以其已就原判決上訴時具體主張有判決違
    背法令之事由，原確定裁定適用行政訴訟法第249條第1項前
    段規定，裁定駁回上訴，顯已構成適用法規顯有錯誤之再審
    理由等等。惟查，原確定裁定已說明聲請人之上訴理由，係
    就原審取捨證據、認定事實之職權行使，指摘其為不當，並
    就原審已論斷者，泛言未論斷，或就原審所為論斷，泛言其
    論斷矛盾，而非具體說明其有何不適用法規或適用法規不當
    之情形，並揭示該法規之條項或其內容，及合於行政訴訟法
    第243條第2項所列各款之事實，難認對該判決之如何違背法
    令已有具體之指摘等情。原確定裁定既已說明其何以認定不
    合法之得心證理由，聲請人續指其已具體主張足以該當行政
    訴訟法第273條各款事由之事實，核屬執其主觀歧異見解續
    予爭執，揆諸上開判例意旨，難謂屬原確定裁定有適用法規
    顯有錯誤之情形，聲請人主張原確定裁定有行政訴訟法第28
    3條、第273條第1項第1款所定再審事由，非屬可採。
四、據上論結，本件聲請為無理由。依行政訴訟法第283條、第
    278條第2項、第104條、民事訴訟法第95條、第78條，裁定
    如主文。
中　　華　　民　　國　　100　 年　　5　　 月　　27　　日
                    最高行政法院第四庭
                        審判長法官　林  茂  權
                              法官　林　文  舟
                              法官　陳  秀  
                              法官　侯　東　昇
                              法官　陳　國　成

以  上  正  本  證  明  與  原  本  無  異
中　　華　　民　　國　　100　 年　　5　　 月　　27　　日
　　　　　　　　　　　　　　　書記官　彭　秀　玲